【裁判字號】    98,訴,3757
【裁判日期】    981231
【裁判案由】    毒品危害防制條例
【裁判全文】
臺灣板橋地方法院刑事判決              98年度訴字第3757號
公  訴  人  臺灣板橋地方法院檢察署檢察官
被      告  甲○○
上列被告因毒品危害防制條例案件，經檢察官提起公訴（98年度
毒偵字第6957號），被告於準備程序中對被訴之事實為有罪陳述
，本院合議庭裁定由受命法官獨任行簡式審判程序，並判決如下
：
    主    文
甲○○施用第二級毒品，累犯，處有期徒刑肆月；又施用第一級
毒品，累犯，處有期徒刑柒月；應執行有期徒刑拾月。
    事    實
一、甲○○於(1)民國81年間，因違反麻醉藥品管理條例案件，經
    本院以80年度易字第4843號判決判處有期徒刑5 月確定，如
    易科罰金，以銀元30元折算1 日，81年1 月28日易科罰金執
    行完畢；(2)又於88年間，因施用第二級毒品案件，經本院以
    88年度毒聲字第529 號裁定送勒戒處所施以觀察、勒戒後，
    因認無繼續施用傾向，於88年2 月22日出所，該次施用毒品
    犯行且經臺灣板橋地方法院檢察官以88年度偵字第3290號為
    不起訴處分確定；(3)再於89年間，因施用第二級毒品案件，
    經本院以89年度毒聲字第4788號裁定送勒戒處所施以觀察、
    勒戒後，因認無繼續施用傾向，於89年9 月28日出所，該次
    施用毒品犯行且由臺灣板橋地方法院檢察署檢察官以89年度
    毒偵緝字第1093號、第1094號、第1095號為不起訴處分確定
    ；(4)復於90年間，因施用第二級毒品案件，經臺灣桃園地方
    法院以90年度毒聲字第29號裁定令入戒治處所施以強制戒治
    ，該次施用毒品犯行併經臺灣桃園地方法院以90年度訴字第
    2087號判決判處有期徒刑7 月，上訴臺灣高等法院後撤回上
    訴確定；(5)另於90年間，因施用第二級毒品，經本院以90年
    度易字第2013號判決判處有期徒刑6 月確定；其間，又因加
    重竊盜案件，經本院以89年度易字第4159號判決判處有期徒
    刑6 月，經上訴後，臺灣高等法院以90年度上易字第2615號
    判決駁回上訴確定；前開二案所處徒刑，嗣經臺灣高等法院
    以90年度聲字第2683號裁定更定應執行有期徒刑11月確定，
    如易科罰金，以銀元300 元折算1 日，91年10月16日執行完
    畢出監；(6)再於92年間，因行使偽造貨幣、連續竊盜案件，
    經本院以91年度訴字第515 號判決各判處有期徒刑3 年4 月
    、5 月，並定應執行有期徒刑3 年6 月，嗣經上訴後，由臺
    灣高等法院以92年度上訴字第1521號判決駁回上訴，再經上
    訴後，由最高法院以92年度台上字第5989號判決駁回上訴確
    定；上開(4)(6)二案所處之有期徒刑7 月、3 年4 月、5 月，
    併嗣經臺灣高等法院以93年度聲字第140 號裁定應執行有期
    徒刑4 年確定；又上揭(4)(5)(6)三案所各處之有期徒刑7 月、
    6 月、6 月、3 年4 月、5 月，復經臺灣高等法院以93年度
    聲字第674 號裁定更定應執行有期徒刑5 年確定，94年3 月
    25日假釋出監併付保護管束（95年11月15日始保護管束期滿
    ），(7)惟甲○○於假釋期間內之94、95年間，另犯施用第二
    級毒品案件，經本院以94年度簡字第5157號、95年度易字第
    1329號判決各判處有期徒刑6 月、4 月確定，上開假釋因而
    撤銷，尚應執行殘刑1 年7 月又21日，然嗣復因中華民國九
    十六年罪犯減刑條例經立法院制定，由總統於96年7 月4 日
    公布，自96年7 月16日起生效，其所犯上開(4)(5)(6)(7)各案所
    處計7 罪刑，乃經臺灣高等法院以96年度聲減字第1598號裁
    定將前4 罪減刑後與不得減刑之有期徒刑3 年4 月部分，更
    定應執行有期徒刑4 年，且將其餘2 罪各減為有期徒刑3 月
    、2 月，該等罪刑經接續執行後，於96年12月16日執行完畢
    出監（據此，本件構成累犯）；詎猶未知所戒慎，而為下列
    犯行：
(一)、基於施用第二級毒品甲基安非他命之犯意，於98年8 月14日
    某時許，在桃園縣龜山鄉○○路161 號22樓B05 室租屋處內
    ，以將甲基安非他命置入玻璃球燒烤後吸食煙氣方式，施用
    第二級毒品甲基安非他命1 次。
(二)、另又基於施用第一級毒品海洛因之犯意，於98年8 月15日下
    午2 時許，在同前租屋處內，以將海洛因摻水放入注射針筒
    注射身體之方式，施用第一級毒品海洛因1 次；嗣經警於同
    日晚間10時30分許，於上開租屋處當場查獲，甲○○且同意
    接受員警採尿，其尿液檢體經鑑定後，呈甲基安非他命與嗎
    啡陽性反應，而查悉上情。
二、案經臺北縣政府警察局新莊分局移送臺灣板橋地方法院檢察
    署檢察官偵查後起訴。
    理    由
一、認定犯罪事實所憑之證據及理由：
(一)、訊據被告對其在上揭時間、地點施用第一級毒品海洛因、第
    二級毒品甲基安非他命之事實，迭於警詢、偵查及本院審理
    中自白不諱；而其為警查獲時，同意接受員警採尿，經警將
    所採集被告尿液檢體送驗後，呈嗎啡、甲基安非他命陽性反
    應乙節，有台灣檢驗科技股份有限公司於98年9 月3 日出具
    之濫用藥物報告、臺北縣政府警察局新莊分局毒品犯罪嫌疑
    人尿液採驗作業管制紀錄各1 份附卷足憑（見98年度毒偵字
    第6957偵查卷第6 、7 頁）；俱徵被告前開自白應與事實相
    符，可以採信。
(二)、按觀察、勒戒或強制戒治執行完畢釋放後，5 年內再犯施用
    第一、二級毒品之罪者，檢察官應依法追訴，毒品危害防制
    條例第23條第2 項定有明文；次按修正毒品危害防制條例就
    施用毒品者，僅於「初犯」及「5 年後再犯」二種情形，有
    其追訴條件之限制，即須於初犯經觀察、勒戒或強制戒治釋
    放後，5 年內均無施用毒品之行為，始能認其前所實施之觀
    察、勒戒或強制戒治已足遮斷毒癮，而得於5 年後再犯時，
    再予適用初犯之規定，重行觀察、勒戒等程序；倘5 年內已
    經再犯，被依法追訴處罰，縱其第3 次（或第3 次以上）施
    用毒品之時間在初犯釋放5 年以後，即與「5 年後再犯」之
    情形有別，且因已於「5 年內再犯」，顯見其再犯率甚高，
    原實施觀察、勒戒或強制戒治，已無法收其實效，而無5 年
    戒斷期之存在，自無再經觀察、勒戒及強制戒治之必要，應
    由檢察官逕行起訴；最高法院著有95年度台非字第59號、95
    年度台非字第65號判決意旨可供參照；查被告於88年間，因
    施用第二級毒品案件，經本院以88年度毒聲字第529 號裁定
    送勒戒處所施以觀察、勒戒，因認無繼續施用傾向，於88年
    2 月22日出所，該次施用毒品犯行且經臺灣板橋地方法院檢
    察官以88年度偵字第3290號為不起訴處分確定；又於89年間
    ，因施用第二級毒品案件，經本院以89年度毒聲字第4788號
    裁定送勒戒處所施以觀察、勒戒後，因認無繼續施用傾向，
    於89年9 月28日出所，該次施用毒品犯行併由臺灣板橋地方
    法院檢察署檢察官以89年度毒偵緝字第1093號、第1094號、
    第1095號為不起訴處分確定；復於90年間，因施用第二級毒
    品案件，經臺灣桃園地方法院以90年度毒聲字第29號裁定令
    入戒治處所施以強制戒治，該次施用毒品犯行並經臺灣桃園
    地方法院以90年度訴字第2087號判決判處有期徒刑7 月，上
    訴臺灣高等法院後撤回上訴確定；另於90年間，因施用第二
    級毒品，經本院以90年度易字第2013號判決判處有期徒刑6
    月確定各情，有臺灣高等法院被告前案紀錄表附卷可稽，是
    被告於88年2 月22日觀察勒戒執行完畢釋放後5 年內之89、
    90年間，既曾再犯施用毒品案件，經觀察勒戒、強制戒治、
    法院判刑確定，則其本件施用毒品犯行，即與5 年後再犯之
    情形有別，應由檢察官逕行起訴，附此敘明；綜上，本件事
    證明確，被告犯行堪以認定。
二、應適用之法律、科刑審酌事由：
(一)、核被告如事實欄一(一)所為，係犯毒品危害防制條例第10條第
    2 項之施用第二級毒品罪；其如事實欄一(二)所為，係犯毒品
    危害防制條例第10條第1 項之施用第一級毒品罪；其施用第
    一、二級毒品前持有該等毒品行為，均各為其後施用之高度
    行為所吸收，不另論罪；又被告於90年間，因施用第二級毒
    品案件，經臺灣桃園地方法院以90年度毒聲字第29號裁定令
    入戒治處所施以強制戒治，該次施用毒品犯行併經臺灣桃園
    地方法院以90年度訴字第2087號判決判處有期徒刑7 月，上
    訴臺灣高等法院後撤回上訴確定；另於90年間，因施用第二
    級毒品，經本院以90年度易字第2013號判決判處有期徒刑6
    月確定；其間，又因加重竊盜案件，經本院以89年度易字第
    4159號判決判處有期徒刑6 月，經上訴後，臺灣高等法院以
    90年度上易字第2615號判決駁回上訴確定；前開二案所處徒
    刑，嗣經臺灣高等法院以90年度聲字第2683號裁定更定應執
    行有期徒刑11月確定，如易科罰金，以銀元300 元折算1 日
    ，91年10月16日執行完畢出監；再於92年間，因行使偽造貨
    幣、連續竊盜案件，經本院以91年度訴字第515 號判決各判
    處有期徒刑3 年4 月、5 月，並定應執行有期徒刑3 年6 月
    ，嗣經上訴後，由臺灣高等法院以92年度上訴字第1521號判
    決駁回上訴，再經上訴後，由最高法院以92年度台上字第59
    89號判決駁回上訴確定；上開二案所處之有期徒刑7 月、3
    年4 月、5 月，併嗣經臺灣高等法院以93年度聲字第140 號
    裁定應執行有期徒刑4 年確定；又上揭三案所各處之有期徒
    刑7 月、6 月、6 月、3 年4 月、5 月，復經臺灣高等法院
    以93年度聲字第674 號裁定更定應執行有期徒刑5 年確定，
    94年3 月25日假釋出監併付保護管束（95年11月15日始保護
    管束期滿），惟被告於假釋期間內之94、95年間，另犯施用
    第二級毒品案件，經本院以94年度簡字第5157號、95年度易
    字第1329號判決各判處有期徒刑6 月、4 月確定，上開假釋
    因而撤銷，尚應執行殘刑1 年7 月又21日，然嗣復因中華民
    國九十六年罪犯減刑條例經立法院制定，由總統於96年7 月
    4 日公布，自96年7 月16日起生效，其所犯上開各案所處計
    7 罪刑，乃經臺灣高等法院以96年度聲減字第1598號裁定將
    前4 罪減刑後與不得減刑之有期徒刑3 年4 月部分，更定應
    執行有期徒刑4 年，且將其餘2 罪各減為有期徒刑3 月、2
    月，該等罪刑經接續執行後，於96年12月16日執行完畢出監
    等情，有前揭臺灣高等法院被告前案紀錄表附卷可憑，是其
    於有期徒刑執行完畢後，5 年以內，故意再犯本件有期徒刑
    以上之2 罪，為累犯，就其前開所犯2 罪，各應依刑法第47
    條第1 項規定，均加重其刑；至其前開所犯2 罪間，犯意各
    別，行為互殊，應予分論併罰。
(二)、爰審酌被告曾因施用毒品犯行受觀察勒戒、強制戒治及刑罰
    執行，復犯本件之罪，甚屬不該，惟犯後坦承犯行，態度良
    好，並兼衡其犯罪之動機、目的等一切情狀，就其前開所犯
    2 罪，分別量處如主文所示之刑，並定其應執行之刑，以示
    儆懲。
據上論斷，應依刑事訴訟法第273 條之1 第1 項、299 條第1 項
前段，毒品危害防制條例第10條第1 項、第2 項，刑法第11條前
段、第47條第1 項、第51條第5 款，判決如主文。
本案經檢察官高智美到庭執行職務。
中    華    民    國    98    年    12    月    31    日
                  刑事第十九庭法  官  陳明偉
以上正本證明與原本無異。
如不服本判決，應於判決送達後10日內，向本院提出上訴狀。
                              書記官  陳玉心
中    華    民    國    98    年    12    月    31    日
附錄本案論罪科刑法條全文：
毒品危害防制條例第十條
施用第一級毒品者，處六月以上五年以下有期徒刑。
施用第二級毒品者，處三年以下有期徒刑。


司法院資訊處製作；財團法人民間司法改革基金會備份。
